# 陈斑：这种重组算整体资产转让吗？

提问人：5566 时间：2011-11-23 08:17:33
我公司经营的业务比较多，有几个业务部，包括酒店，风景区，商贸、制造业等，各业务部都是单独设账核算，对外再合并报表。现在为管理需要，想把酒店业务剥离，新成立一个公司A专门经营酒店。考虑把原酒店业务部的所有资产、债务和员工劳动关系转移到A，但酒店大楼除外，留在原公司，以后租借给A使用。这种重组属于整体资产转让吗，是否可以享受相关的税收减免？

回答人：chenyiwei
“整体资产转让”是老税法下的概念，新税法下不再有此概念。 建议对照财税[2009]59号文第六条第（三）项（资产购买）或者第（五）项（企业分立）中运用特殊性税务处理方法的条件，考虑你公司的特定案例能否适用特殊性税务处理方法。如果符合的，需按国家税务总局公告[2010]4号的规定办理相关备案手续后方可进行特殊性税务处理。